【裁判字號】    99,易,1070
【裁判日期】    990623
【裁判案由】    詐欺
【裁判全文】
臺灣臺中地方法院刑事判決              99年度易字第1070號
公  訴  人  臺灣臺中地方法院檢察署檢察官
被      告  丁○○
選任辯護人  梁基暉律師
上列被告因詐欺案件，經檢察官提起公訴（99年度偵字第3315、
4109號）及移送併案審理（臺灣宜蘭地方法院檢察署99年度偵字
第2477號），被告在本院準備程序進行中就被訴事實為有罪之陳
述，受命法官於告知簡式審判程序之旨，並聽取當事人之意見後
，本院合議庭裁定由受命法官獨任依簡式審判程序，判決如下：
    主  文
丁○○犯如附表所示之罪，各處如附表所示之刑。應執行有期徒
刑壹年貳月，如易科罰金，以新臺幣壹仟元折算壹日。扣案之SO
NY ERICSSON牌行動電話（含SIM卡，門號0000-000000號）壹支
沒收。
    事實及理由
一、犯罪事實：
    丁○○與綽號「周哥」、「小謝」、「蔡經理」、「林經理
    」等真實姓名不詳之成年男子組成之詐騙集團成員，基於意
    圖為自己不法所有之犯意聯絡，由詐騙集團成員登報徵聘司
    機，向應徵者誆稱需先繳交金融卡及密碼供徵信使用，嗣辛○○、己○○、子○○依報紙廣告聯絡求職後，於附表編號
    1至3號所示之時間、地點交付金融卡予丁○○，丁○○再以
    其所有之SONY ERICSSON牌行動電話（門號0000-000000號）
    與詐騙集團成員聯繫，將收取之金融卡持往臺中市○○○路
    與黎明路口之空軍1號巴士站，寄往桃園縣中壢站，丁○○
    收取每件金融卡可獲得新臺幣(下同)1,000元之酬勞，詐騙
    集團成員收到金融卡後，再以電話與辛○○、己○○、子○○聯絡並詢問金融卡密碼後，做為詐騙集團詐騙使用之帳戶
    。嗣壬○○等人於附表編號4至9號所示之時間、地點、事由
    ，依指示分別匯款至附表編號4至9號所示帳戶而受騙。子○○事後察覺有異，旋佯裝應徵司機，該詐騙集團成員遂指示
    子○○於民國98年12月15日13時30分許，在臺中市○○○街
    與成功路口第一廣場旁之便利商店前等候交付金融卡，俟子
    ○○發現丁○○至現場後，即報警並一路尾隨丁○○至臺中
    市○○○路與黎明路口附近，為警攔檢丁○○而查獲並扣得
    其所使用上開行動電話1支（含SIM卡）。
二、證據名稱：
  (一)被告丁○○於偵、審中之自白。
  (二)證人子○○、己○○、癸○○、戊○○、壬○○、庚○○、
    乙○○、甲○○、辛○○於偵查中之證述。
  (三)被害人壬○○、庚○○、乙○○、甲○○、癸○○、戊○○
    匯款至上開帳戶之交易明細資料、上開銀行帳戶之交易往來
    明細資料、帳戶基本資料、內政部警政署反詐騙諮詢專線紀
    錄表、臺中縣警察局霧峰分局成功派出所、彰化縣警察局和
    美分局大霞派出所、桃園縣政府警察局中壢分局中壢派出所
    、桃園縣政府警察局蘆竹分局南崁派出所、新竹市警察局第
    三分局南門派出所、臺北縣政府警察局新莊分局新莊派出所
    受理詐騙帳戶通報警示簡便格式表、金融機構聯防機制通報
    單、報紙、簡訊列印及網路拍賣列印資料等。
  (四)本院調解筆錄、華南商業銀行匯款回條聯、公務電話紀錄表
    、被害人乙○○刑事陳報狀、和解書、收據等。
三、移送併辦意旨略以：被告丁○○與綽號「周哥」、「小謝」
    、「蔡經理」、「林經理」等真實姓名不詳之成年男子組成
    之詐騙集團成員，基於意圖為自己不法所有之犯意聯絡，由
    詐騙集團成員登報徵聘司機，向應徵者誆稱需先繳交金融卡
    及密碼供徵信使用，於98年11月21日下午某時，在臺中市○
    區○○路17號「學儒補習班」前交付江欣芮向江陵借得之兆
    豐國際商業銀行帳號00000000000號帳戶之金融卡予被告，
    被告再依詐騙集團指示，將收取之金融卡持往臺中市○○○
    路與黎明路口之空軍一號巴士站，寄往桃園縣中壢站，詐騙
    集團成員收到金融卡後，即做為詐騙使用之帳戶。嗣被害人
    鄭景旭於98年11月26日上午9時，登錄網際網路見詐騙集團
    成員刊登之出售跑步機虛偽訊息而下標購買，並匯款2,480
    元至上揭帳戶而受騙，認被告此部分涉犯刑法第339條第1項
    之犯罪事實與本案為同一事實，爰移送併案審理云云。然被
    告於本院審理中供稱：伊於收到金融卡後，當天就會依指示
    寄往空軍一號巴士桃園縣中壢站等語明確，而本案經起訴收
    取被害人辛○○、子○○、己○○金融卡之日期均與收取上
    開江陵金融卡不同，是被告收取江陵金融卡與本案經起訴犯
    罪事實顯非同一，亦無裁判上一罪關係，且此部分犯罪未經
    檢察官提起公訴，本院自難併予審究，附此敘明。
四、適用法律：
  (一)刑事訴訟法第273條之1第1項、第299條第1項前段、第310條
    之2。
  (二)刑法第28條、第339條第1項、第41條第1項前段、第8項、第
    51條第5款。
  (三)刑法施行法第1條之1。
五、如不服本判決，應於判決送達後10日內，向本院提出上訴狀
    。
本案經檢察官丙○○到庭執行職務。
中    華    民    國    99    年    6     月    23    日
                  刑事第十七庭  法  官  洪挺梧
以上正本證明與原本無異。
如不服本判決應於收受送達後10日內向本院提出上訴書狀，並應
敘述具體理由；其未敘述上訴理由者，應於上訴期間屆滿後20日
內向本院補提理由書（均須按他造當事人之人數附繕本）「切勿
逕送上級法院」。
                                書記官  劉雅玲
中    華    民    國    99    年    6     月    23    日
附表：
 ┌──┬─────┬─────────────────────┬─────────┐
 │編號│時間、地點│犯        罪        行        為          │論   罪   科   刑 │
 ├──┼─────┼─────────────────────┼─────────┤
 │ 1  │98年11月23│丁○○所屬之詐欺集團成員登報徵聘司機，嗣黃│丁○○共同犯詐欺取│
 │    │日15時，於│義潭依報紙分類廣告打電話應徵司機，而向黃義│財罪，處有期徒刑│
 │    │臺中市中美│潭誆稱需先繳交金融卡及密碼供徵信使用，致黃│月，如易科罰金，以│
 │    │街與民生路│義潭陷於錯誤，依對方之指示，在左列時間、地│新臺幣壹仟元折算壹│
 │    │口附近。  │點交付其申設臺灣中小企業銀行北屯分行帳號為│日。扣案之SONY    │
 │    │          │0000000000號之帳戶金融卡等物，由自稱「林先│ERICSSON牌行動電話│
 │    │          │生」之丁○○收取後，寄送至桃園縣中壢市空軍│（含SIM卡，門號095│
 │    │          │1號巴士站。                               │0-000000號）壹支沒│
 │    │          │                                          │收。              │
 ├──┼─────┼─────────────────────┼─────────┤
 │ 2  │98年12月11│丁○○所屬之詐欺集團成員登報徵聘司機，嗣蘇│丁○○共同犯詐欺取│
 │    │日16時，於│崇楷依報紙分類廣告打電話應徵司機，而向蘇崇│財罪，處有期徒刑│
 │    │臺中市綠川│楷誆稱需先繳交金融卡及密碼供徵信使用，致蘇│月，如易科罰金，以│
 │    │西街與成功│崇楷陷於錯誤，依對方之指示，在左列時間、地│新臺幣壹仟元折算壹│
 │    │路口第一廣│點交付其申設之中華郵政股份有限公司太平宜欣│日。扣案之SONY    │
 │    │場旁便利商│郵局帳號為00000000000000號之帳戶金融卡等物│ERICSSON牌行動電話│
 │    │店前。    │，由自稱「小林」之丁○○收取後，寄送至桃園│（含SIM卡，門號095│
 │    │          │縣中壢市空軍1號巴士站。                   │0-000000號）壹支沒│
 │    │          │                                          │收。              │
 ├──┼─────┼─────────────────────┼─────────┤
 │ 3  │98年12月11│丁○○所屬之詐欺集團成員登報徵聘司機，嗣林│丁○○共同犯詐欺取│
 │    │日13時，於│錦芳依報紙分類廣告打電話應徵司機，而向林錦│財罪，處有期徒刑│
 │    │臺中市建國│芳誆稱需先繳交金融卡及密碼供徵信使用，致林│月，如易科罰金，以│
 │    │路臺中火車│錦芳陷於錯誤，依對方之指示，在左列時間、地│新臺幣壹仟元折算壹│
 │    │站旁便利商│點交付其申設之渣打國際商業銀行西屯分行帳號│日。扣案之SONY    │
 │    │店前。    │為00000000000000號之帳戶金融卡等物，由自稱│ERICSSON牌行動電話│
 │    │          │「沈經理」之丁○○收取後，寄送至桃園縣中壢│（含SIM卡，門號095│
 │    │          │市空軍1號巴士站。                         │0-000000號）壹支沒│
 │    │          │                                          │收。              │
 ├──┼─────┼─────────────────────┼─────────┤
 │ 4  │98年11月24│丁○○所屬之詐欺集團成員於網路上佯稱拍賣物│丁○○共同犯詐欺取│
 │    │日19時4分 │品而刊登拍賣物品之訊息，嗣壬○○於98年11月│財罪，處有期徒刑│
 │    │許。      │24日欲上網購買腳踏車瀏覽該訊息，致壬○○陷│月，如易科罰金，以│
 │    │          │於錯誤，而依對方指示匯款13,000元至辛○○申│新臺幣壹仟元折算壹│
 │    │          │設之臺灣中小企業銀行北屯分行帳號為00000000│日。              │
 │    │          │48號之帳戶後，遲未收到腳踏車，始知受騙。  │                  │
 ├──┼─────┼─────────────────────┼─────────┤
 │ 5  │98年11月24│丁○○所屬之詐欺集團成員於網路上佯稱拍賣物│丁○○共同犯詐欺取│
 │    │日19時25分│品而刊登拍賣物品之訊息，嗣庚○○於98年11月│財罪，處有期徒刑│
 │    │許。      │24日18時許欲上網購買筆記型電腦瀏覽該訊息，│月，如易科罰金，以│
 │    │          │致庚○○陷於錯誤，依對方指示匯款5,000元至 │新臺幣壹仟元折算壹│
 │    │          │辛○○申設臺灣中小企業銀行北屯分行帳號為  │日。              │
 │    │          │0000000000號之帳戶後，遲未收到筆記型電腦，│                  │
 │    │          │始知受騙。                                │                  │
 ├──┼─────┼─────────────────────┼─────────┤
 │ 6  │98年11月25│丁○○所屬之詐欺集團成員於網路上佯稱拍賣物│丁○○共同犯詐欺取│
 │    │日12時5分 │品而刊登拍賣物品之訊息，嗣乙○○於98年11月│財罪，處有期徒刑│
 │    │許。      │25日10時許欲上網購買手機瀏覽該訊息，致曲修│月，如易科罰金，以│
 │    │          │緯陷於錯誤，依對方指示匯款5,100元至辛○○ │新臺幣壹仟元折算壹│
 │    │          │申設臺灣中小企業銀行北屯分行帳號為00000000│日。              │
 │    │          │48號帳戶後，遲未收到手機，始知受騙。      │                  │
 │    │          │                                          │                  │
 ├──┼─────┼─────────────────────┼─────────┤
 │ 7  │98年11月25│丁○○所屬之詐欺集團成員於網路上佯稱拍賣物│丁○○共同犯詐欺取│
 │    │日        │品而刊登拍賣物品之訊息，嗣甲○○於98年11月│財罪，處有期徒刑│
 │    │          │24日17時10分許欲上網購買相機瀏覽該訊息，致│月，如易科罰金，以│
 │    │          │甲○○陷於錯誤，依對方指示匯款5,000元至黃 │新臺幣壹仟元折算壹│
 │    │          │義潭申設臺灣中小企業銀行北屯分行帳號為5016│日。              │
 │    │          │210348號之帳戶後，遲未收到相機，始知受騙。│                  │
 │    │          │                                          │                  │
 ├──┼─────┼─────────────────────┼─────────┤
 │ 8  │98年12月12│戊○○於98年12月12日18時許接獲丁○○所屬之│丁○○共同犯詐欺取│
 │    │日19時20分│詐欺集團成員自稱郵局人員來電，佯稱其女網路│財罪，處有期徒刑│
 │    │          │購物誤設約定轉帳，需至銀行自動櫃員機解除設│月，如易科罰金，以│
 │    │          │定，致戊○○陷於錯誤，依對方指示操作後匯款│新臺幣壹仟元折算壹│
 │    │          │7,034元至子○○申設中華郵政股份有限公司太 │日。              │
 │    │          │平宜欣郵局帳號為00000000000000號之帳戶而受│                  │
 │    │          │騙。                                      │                  │
 ├──┼─────┼─────────────────────┼─────────┤
 │ 9  │98年12月12│癸○○於於98年12月12日20時9分、20時13分， │丁○○共同犯詐欺取│
 │    │日21時2分 │分別接獲丁○○所屬之詐欺集團成員自稱網路賣│財罪，處有期徒刑│
 │    │、23 時58 │家及第一銀行人員來電，佯稱其網路購物帳款有│月，如易科罰金，以│
 │    │分        │問題，需至銀行自動櫃員機解除設定及驗鈔，致│新臺幣壹仟元折算壹│
 │    │          │癸○○陷於錯誤，依指示分別操作匯款29,989元│日。              │
 │    │          │及存款71,000元至己○○申設渣打國際商業銀行│                  │
 │    │          │西屯分行帳號為00000000000000號之帳戶而受騙│                  │
 │    │          │。                                        │                  │
 └──┴─────┴─────────────────────┴─────────┘
附錄本判決論罪科刑法條：
中華民國刑法第339條
（普通詐欺罪）
意圖為自己或第三人不法之所有，以詐術使人將本人或第三人之
物交付者，處5年以下有期徒刑、拘役或科或併科1千元以下罰金
。
以前項方法得財產上不法之利益或使第三人得之者，亦同。
前二項之未遂犯罰之。

司法院資訊處製作；財團法人民間司法改革基金會備份。
